Minutes et répertoires du notaire Étienne PAILLET, 15 juin 1676 - 21 septembre 1680 (étude XXI)
Archives nationales
Minutes et répertoires du notaire Étienne PAILLET (étude XXI)
15 juin 1676 - 21 septembre 1680
MC/ET/XXI/240 - MC/ET/XXI/252, MC/RE/XXI/3
Étude notariale XXI (Paris; 1522-....); Paillet, Etienne
ML à préciser ML à préciser
Archives nationales de France
Minutes et répertoires: la loi 2008-696 du 15 juillet 2008 relative aux archives a fixé à 75 ans à compter de la date de l'acte, ou à 25 ans à compter de la date du décès de l'intéressé si ce délai est plus bref, le délai de communication des minutes et répertoires des notaires; ce délai est porté à 100 ans à compter de la date de l'acte si le document se rapporte à un mineur (code du Patrimoine, articles L213-2, 4e d et 5e).
Autres documents de l'étude (dossiers de clients, comptabilité...): s'agissant d'archives privées, ces documents sont communicables selon les modalités fixées par le déposant ou le donateur.
Certains documents ne sont pas accessibles en raison de leur mauvais état de conservation.
Versement
Accès aux instruments de recherche de tous les notaires de l’étude XXI
Archives de l'étude XXI
- Minutes de Étienne PAILLET, 1666 - 1680; MC/ET/XXI/240 - MC/ET/XXI/252
  - Minutes. 1676, janvier - juin, janvier - juin 1676; MC/ET/XXI/240
    Informations complémentaires:
    1676, janvier à 22 mars: actes passés par-devant Jean-Batiste Bizet.
    1676, 15 à 30 juin: actes passés par-devant Étienne Paillet.
    Informations concernant le classement:
    Le niveau inférieur de description, quand il existe, correspond aux minutes d'actes. Toutes les minutes ne sont pas forcément décrites une à une. Les descriptions de ces minutes sont plus ou moins détaillées.
  - Minutes (actes achevés et actes imparfaits) et expéditions. 1666 - 1676, MC/ET/XXI/241
    1666 à 1676: cinq actes imparfaits passés par-devant Jean-Batiste Bizet, un original, une expédition et une copie, 1669, 1673, 1674, 1676.
    1676, juillet à décembre: actes passés par-devant Étienne Paillet.
    acte imparfait
    - Accord et convention de François de Roye de La Rochefoucauld, comte de Roucy, et les anciens et ministres du consistoire (RPR) de la Verté au Col, par lequel il leur laisse la jouissance de leur maison pour le culte, moyennant 1000 livres, 17 juillet 1676; MC/ET/XXI/241
      Origine de l'information:
      Fichier dit 'général' XVIIe-XVIIIe siècles, par le personnel du Minutier, 1954-1999 ( fichier papier entièrement dématérialisé; voir contexte dans le Plan d’orientation général - Notaires de Paris, guides thématiques du Minutier).
      Date de création de la notice: 2010
      accord
  - Minutes. 1677, janvier - juin, janvier - juin 1677; MC/ET/XXI/242
  - Minutes. 1677, juillet - décembre, juillet - décembre 1677; MC/ET/XXI/243
  - Minutes. 1678, janvier - juin, janvier - juin 1678; MC/ET/XXI/244
    - Contrat de mariage entre Jacques Conrart, écuyer, seigneur de Rabodinguen, avocat au Parlement, fils de Jacques Conrart, conseiller et secrétaire du roi, et de Suzanne Regnart, demeurant rue des Vieilles-Etuves, et Suzanne Berthe, fille de Jean Berthe, banquier, bourgeois de Paris, et de Suzanne Marchand, demeurant rue des Deux-Boules, auquel signe, parmi les témoins du futur époux, Madeleine de Scudéry, amie., 23 avril 1678; MC/ET/XXI/244
      Documents du Minutier central concernant l'histoire littéraire (1650-1700) [2295 actes], par Madeleine Jurgens et Marie-Antoinette Fleury, Paris, Presses universitaires de France, 1960, p. 402 (instrument de recherche imprimé dématérialisé dont la version intégrale est accessible en ligne par la rubrique 'Autres instruments de recherche', voir contexte dans le Plan d’orientation général - Notaires de Paris, guides thématiques du Minutier).
      Date de création de la notice: 2009
      Documents du Minutier central concernant l'histoire littéraire (1650-1700), par Madeleine Jurgens et Marie-Antoinette Fleury. Presses universitaires de France, 1960, XXIII-511 p.
      contrat de mariage; Vieilles-Etuves (rue des); Deux-Boules (rue des); Scudéry, Madeleine de (1607-1701); Conrart, Jacques (1616-1695); Conrart, Jacques (16..-16..); Regnart, Suzanne; Berthe, Jean; Berthe, Suzanne; Marchand, Suzanne; avocat au parlement (Ancien Régime); secrétaire du roi (Ancien Régime); banquier
  - Minutes. 1678, juillet - décembre, juillet - décembre 1678; MC/ET/XXI/245
    - Vente par Rollin Prieur, notaire au Châtelet, à Charles Chastellain., 12 juillet 1678; MC/ET/XXI/245
      Notaires des XVIe-XVIIIe siècles (4153 actes), par Claire Béchu, Catherine Grodecki, Marie-Antoinette Fleury, Madeleine Jurgens, Marie-Françoise Limon-Bonnet, Pierre-Yves Louis, Xenia Pamfilova, Isabelle Pebay, v. 1950, 1986-1994 (fichier papier entièrement dématérialisé; voir contexte dans le Plan d’orientation général - Notaires de Paris, guides thématiques du Minutier).
      Date de création de la notice: 2006
      acte de vente; Chastellain, Charles; Prieur, Rollin; notaire
  - Minutes. 1679, janvier - mars, janvier - mars 1679; MC/ET/XXI/246
  - Minutes. 1679, avril - juin, avril - juin 1679; MC/ET/XXI/247
  - Minutes. 1679, juillet - 16 septembre, juillet - 16 septembre 1679; MC/ET/XXI/248
    Attention: certains actes ont été constatés manquants
    La deuxième quinzaine de septembre est manquante.
  - Minutes. 1679, octobre - décembre, octobre - décembre 1679; MC/ET/XXI/249
  - Minutes. 1680, janvier - mars, janvier - mars 1680; MC/ET/XXI/250
  - Minutes. 1680, avril - juin, avril - juin 1680; MC/ET/XXI/251
  - Minutes. 1680, juillet - décembre, juillet - décembre 1680; MC/ET/XXI/252
    1680, 1 juillet à 21 septembre: actes passés par-devant Étienne Paillet.
    1680, 26 octobre à 31 décembre: actes passés par-devant Pierre Chuppin.
- Répertoire(s) de Étienne PAILLET, 2 janvier 1666 - 11 novembre 1700; MC/RE/XXI/3
  - Répertoire. 1666, 2 janvier - 1700, 11 novembre, 2 janvier 1666 - 11 novembre 1700; MC/RE/XXI/3
    Répertoire des notaires Jean-Baptiste Bizet (2 janvier 1666-22 mars 1676), Etienne Paillet (15 juin 1676-21 septembre 1680), Pierre Chuppin (30 mars 1680-11 novembre 1700).
    Notaires substituants: Bonneau, Aubert, Chastellain.
    Informations concernant le classement et la cotation:
    Le niveau inférieur de description, quand il existe, correspond aux mentions d'actes contenues dans le répertoire. Parmi celles-ci, certaines peuvent y être décrites, de manière plus ou moins détaillée. Pour consulter l'acte proprement dit, il convient de rechercher la cote au niveau des articles (registre ou liasse) des minutes du notaire (cote de type 'MC/ET').
    - Obligation de Pierre Ficquet avec Marie Boutet., 15 juin 1676; MC/RE/XXI/3
      Mention dans le répertoire du notaire coté:
      MC/RE/XXI/3
      Informations concernant le classement et la cotation du document:
      Attention: la cote de répertoire (de type 'MC/RE') ne permet pas de consulter la minute de l'acte. ll convient de rechercher la cote de la minute (de type 'MC/ET') au niveau des articles (registre ou liasse) de minutes du notaire.
      L'accès aux images numérisées des pages du répertoire se fait par un autre instrument de recherche, celui intitulé: "Images du répertoire du notaire Etienne Paillet".
      Marie-Françoise Limon-Bonnet
      Date de création de la notice: 2021
    - Déclaration de Noël Auvray Marchais., 15 juin 1676; MC/RE/XXI/3
    - Mariage de Simon Tellin avec Marie Marchand., 15 juin 1676; MC/RE/XXI/3
    - Accord entre Théodore Mingot et Anne Soudieu., 16 juin 1676; MC/RE/XXI/3
    - Bail par Marie de Laguiche, duchesse de Ventadour, à Elisabeth Lesage., 17 juin 1676; MC/RE/XXI/3
    - Rachat par Simon Bourgeois à Edme Bonnet., 18 juin 1676; MC/RE/XXI/3
    - Rachat à Michel de Thay par Henri Bonnot., 19 juin 1676; MC/RE/XXI/3
    - Ratification et quittance par Charles Salonnière sieur Duperon et Chauvin., 20 juin 1676; MC/RE/XXI/3
    - Mariage entre Jacques Rozay et Marie Leduc., 21 juin 1676; MC/RE/XXI/3
    - Atermoiments et obligation entre Jacques Barbereau et ses créanciers., 23 juin 1676; MC/RE/XXI/3
    - Apport de procuration fait par Louis Picard., 23 juin 1676; MC/RE/XXI/3
    - Bail par Denise Berson et Charlotte Poignant à Gabriel Broneau., 23 juin 1676; MC/RE/XXI/3
    - Mainlevée par Jean Tambonneau et les directeurs des créanciers de défunt Thomas Boveau, de l'opposition formée entre les mains de Robert Sanson., 24 juin 1676; MC/RE/XXI/3
    - Obligation de François de Royes de La Rochefoucauld à Jean Lesueur père et fils et autres., 25 juin 1676; MC/RE/XXI/3
    - Mainlevée par Bertrand François Huguet à René Mignon., 26 juin 1676; MC/RE/XXI/3
    - Mariage entre Philippe Gausselin et Marie Dubret., 26 juin 1676; MC/RE/XXI/3
    - Mainlevée par Marguerite Soutillière à Jean Sermenté., 27 juin 1676; MC/RE/XXI/3
    - Quittance par Thomas Coquart à Nicolas Tifalle., 27 juin 1676; MC/RE/XXI/3
    - Quittance et mainlevée par Pierre Guérin à Antoine de Mondésir., 28 juin 1676; MC/RE/XXI/3
    - Marché de Denise Guérin et autres avec Jean Lemoine, maçon., 28 juin 1676; MC/RE/XXI/3
    - Marché entre Denise Guérin et autres avec Nicolas Boutier, couvreur., 5 juin 1676; MC/RE/XXI/3
    - Constitution de la ville à Laurent de Thays., 30 juin 1676; MC/RE/XXI/3
    - Constitution de la ville à Catherine Coquille., 30 juin 1676; MC/RE/XXI/3
    - Procuration par Abel Zacharie de Saligny à Claude Marsault., 30 juin 1676; MC/RE/XXI/3
    - Transport par Quantine Delarue à François Pillon, procureur., 1er juillet 1676; MC/RE/XXI/3
    - Rachat à Philippes Genoud par Jean Antoine Fiquet, procureur., 1er juillet 1676; MC/RE/XXI/3
    - Achat d'apport par Jacques de Boiset et Claude Marsault., 2 juillet 1676; MC/RE/XXI/3
    - Bail par Robert de Chevause à Pierr Bouclaire., 3 juillet 1676; MC/RE/XXI/3
    - Quittance par Thomas Coquart à Charles Lecour., 4 juillet 1676; MC/RE/XXI/3
    - Constitution de la ville à Abel Zacharie de Saligny., 4 juillet 1676; MC/RE/XXI/3
    - Acte d'apport par les sieurs Nicolas et Louis Ferlay., 6 juillet 1676; MC/RE/XXI/3
    - Société entre Philippe Gosselin et Jacques Masson., 6 juillet 1676; MC/RE/XXI/3
    - Apprentissage de Louis Lemaistre avec André Blaye., 6 juillet 1676; MC/RE/XXI/3
    - Consentement ou partage entre Madeleine Paluan et Marguerite Paluan., 8 juillet 1676; MC/RE/XXI/3
    - Apprentissage de Pierre Mazurier avec Jean Barthélemy Robert Day (?)., 8 juillet 1676; MC/RE/XXI/3
    - Donation et délaissement par Anne Regoumière au sieur de Lille et sa femme., 8 juillet 1676; MC/RE/XXI/3
    - Désistement et obligation de Louise Coquelin et le sieur Conrard., 13 juillet 1676; MC/RE/XXI/3
    - Compte reconnu rendu par le sieur Gilles Duval à Richard Cousin., 13 juillet 1676; MC/RE/XXI/3
    - Compte par Jacques Datin et Nicolas de Vitry., 14 juillet 1676; MC/RE/XXI/3
    - Apprentissage de Jacob Massieu avec Etienne Margas., 14 juillet 1676; MC/RE/XXI/3
    - Prise de possession par frère Michel Langlois., 14 juillet 1676; MC/RE/XXI/3
    - Testament par Anne Lambert., 15 juillet 1676; MC/RE/XXI/3
    - Cautionnement par Marie Dunesguille pour le sieur Gaultier., 15 juillet 1676; MC/RE/XXI/3
    - Quittance par Marie Nallot à Marie de Laguiche, duchesse de Ventadour., 16 juillet 1676; MC/RE/XXI/3
    - Rétrocession par Jacques Datin à Claude Vitry., 16 juillet 1676; MC/RE/XXI/3
    - Quittance par Marie de Laguiche, duchesse de Ventadour, à Guillaume de Tierceau., 17 juillet 1676; MC/RE/XXI/3
    - Transaction par Thomas Coquart et Louis Heudes., 17 juillet 1676; MC/RE/XXI/3
    - Accord et convention entre François de Roye de La Rochefoucault et Jacques Conrart., 17 juillet 1676; MC/RE/XXI/3
    - Quittance par Marie de Lauiche, duchesse de Ventadour, à Jean Cheron., 20 juillet 1676; MC/RE/XXI/3
    - Quittance et mainlevée par Maximilien de Maran à Marc Antoine Saladin., 21 juillet 1676; MC/RE/XXI/3
    - Vente de rente par Henri Texier d'Autefeuille à Jean-Baptiste Forest., 21 juillet 1676; MC/RE/XXI/3
    - Donation par Suzanne Regnard à Valentin Conrart et Jacques Conrart., 24 juillet 1676; MC/RE/XXI/3
    - Transport par Jcques Conrart à François Regnard., 24 juillet 1676; MC/RE/XXI/3
    - Partage entre François Regnard, Jacques Conrart et autres., 24 juillet 1676; MC/RE/XXI/3
    - Bail par Guillaume Tierceau à Nicolas Dunesme., 24 juillet 1676; MC/RE/XXI/3
    - Apprentissage de Pierre Angot avec Isaie de Bordeau., 25 juillet 1676; MC/RE/XXI/3
    - Délaissement par François Musnier à Jean de Tampleu., 27 juillet 1676; MC/RE/XXI/3
    - Mariage entre PIerre Hurbin et Nicole François Jugeot., 26 juillet 1676; MC/RE/XXI/3
    - Renonciation par Jean Gilbert et Nicolas Bardou et autres., 27 juillet 1676; MC/RE/XXI/3
    - Vente de rente par Jean de Tambleu à Claude Marsault., 27 juillet 1676; MC/RE/XXI/3
    - Don mutuel par Louis Marye, juré porteur, et Marguerite Gollier, sa femme., 28 juillet 1676; MC/RE/XXI/3
    - Révocation par Jean Sermenté (?)., 28 juillet 1676; MC/RE/XXI/3
    - Marché de Pierre Louis masson et Anne Regoumière., 28 juillet 1676; MC/RE/XXI/3
    - Bail par Anne Rogoumière à Jean Boucaud., 28 juillet 1676; MC/RE/XXI/3
    - Transport par François Abraham à Pierre Nicolas., 29 juillet 1676; MC/RE/XXI/3
    - Vente et quittance par Gilles Barentin à Alexandre Lhuillier., 29 juillet 1676; MC/RE/XXI/3
    - Marché entre Simon Roulleau et Anne Regoumière., 29 juillet 1676; MC/RE/XXI/3
    - Rachat à Antoine Justin Therière par Nicolas Joly, seigneur d'Ondeuil., 30 juillet 1676; MC/RE/XXI/3
    - Constitution par Nicolas Joly, seigneur d'Ondeuil, à Nicolas de Creil., 30 juillet 1676; MC/RE/XXI/3
    - Vente de rente par Marie Maugère à Hean de Fricourt., 31 juillet 1676; MC/RE/XXI/3
    - Convention entre Pierre Grandjambe et Nicolas Anel., 4 août 1676; MC/RE/XXI/3
    - Rétrocession et reconnaissance par Jacques Conrart, Marie Conrart et autres., 4 août 1676; MC/RE/XXI/3
    - Vente d'office par Jean Piard à Benoît Piard., 4 août 1676; MC/RE/XXI/3
    - Apprentisage de François Noury avec Nicolas Chrestien., 4 août 1676; MC/RE/XXI/3
    - Décharge et partage de Jacques Conrart, Valentine Conrart et autres., 4 août 1676; MC/RE/XXI/3
    - Rétrocession de Jacques Conrart, Valentin Conrart et autres., 4 août 1676; MC/RE/XXI/3
    - Décharge et compte de Pierre Dubois à Prudhomme., 5 août 1676; MC/RE/XXI/3
    - Marché entre Jean Bouillon et la veuve de Claude Martin., 6 août 1676; MC/RE/XXI/3
    - Bail par Gabriel Langlois à Claude Le Page., 6 août 1676; MC/RE/XXI/3
    - Vente de rente par Louis Baulot à Adrianne Dorfille., 8 août 1676; MC/RE/XXI/3
    - Décharge par François Daguesseau à Alexandre de Vaudeuil., 17 août 1676; MC/RE/XXI/3
    - Vente de rente par Hippolyte Noël Louis Le Roy à Despouty., 17 août 1676; MC/RE/XXI/3
    - Désistement par Pierre Vigneu à Jean et Judith Vigneux., 17 août 1676; MC/RE/XXI/3
    - Procuration par Louise Baudot à Pierre Gaitat., 17 août 1676; MC/RE/XXI/3
    - Testament par Saturnie Berger., 17 août 1676; MC/RE/XXI/3
    - Bail à ferme par Jacques Conrart à Simon Gavignot., 17 août 1676; MC/RE/XXI/3
    - Cautionnement de Marguerite Waille à Bernard Outrebon., 19 août 1676; MC/RE/XXI/3
    - Quittance et mainlevée par Antoine Le Clerc et Pierre Gouel., 21 août 1676; MC/RE/XXI/3
    - Transport par Simon Le Noir et sa femme à Michel Danes., 24 août 1676; MC/RE/XXI/3
    - Mailevée et quittance par Charles de Morande et dame Maurice Poissonneau à Adrienne Dorezy., 26 août 1676; MC/RE/XXI/3
    - Quittance de Germain Hureau à Louis Baulot., 26 août 1676; MC/RE/XXI/3
    - Transaction et quittance de Charles de Betoulat et Françoise de Betoulat., 28 août 1676; MC/RE/XXI/3
    - Rétrocession de vente par Jean de Fricourt à Marie Maugère., 29 août 1676; MC/RE/XXI/3
    - Apport de compte par Jean Pevet et Hippolyte Noël., 31 août 1676; MC/RE/XXI/3
    - Apport de ratification par Nicolas Cheron., 1er septembre 1676; MC/RE/XXI/3
    - Délaissement par Martine Baucosté et Louis Royer., 2 septembre 1676; MC/RE/XXI/3
    - Quittance par Jean Peret et Hippolyte Noël à Elisabeth Bigot., 2 septembre 1676; MC/RE/XXI/3
    - Apprentissage de Mathieu Amet avec Jean Haranger., 3 septembre 1676; MC/RE/XXI/3
    - Vente à Jacques Guibillon par Jacques Guibillon., 3 septembre 1676; MC/RE/XXI/3
    - Décharge de Louis Goillard et sa femme à François Rvet et autres., 4 septembre 1676; MC/RE/XXI/3
    - Constitution par Jean Pierre Nicolas Marchand à Louis Turpin., 5 septembre 1676; MC/RE/XXI/3
    - Ratification apportée pour minute par Pierre Nicolas., 9 septembre 1676; MC/RE/XXI/3
    - Vente de rente par Jeanne Guyn à Jean Pierre Glassé., 9 septembre 1676; MC/RE/XXI/3
    - Déclaration de Jean Pierre Glassé à Jean Deret., 9 septembre 1676; MC/RE/XXI/3
    - Reconnaissance et obligation de Pierre Leguier et Marin Leguier., 10 septembre 1676; MC/RE/XXI/3
    - Constitution de Marin Leguier à Marie Marguerite Baré., 10 septembre 1676; MC/RE/XXI/3
    - Bail par Marie Hamonnin à Anne Lanneau., 11 septembre 1676; MC/RE/XXI/3
    - Quittance de Claude Bonneau à Louis de Saunay., 11 septembre 1676; MC/RE/XXI/3
    - Procuration apportée pour minute par Louis Picart., 11 septembre 1676; MC/RE/XXI/3
    - Compte et constitution par Antoine Guerapin de Vaurcal et Michel Delaplace Meusnier., 14 septembre 1676; MC/RE/XXI/3
    - Transport et ratification par Michel d'ALigre et Claude Batelart., 17 septembre 1676; MC/RE/XXI/3
    - Bail par Marie Maugère à Jean Hay., 17 septembre 1676; MC/RE/XXI/3
    - Vente de rente par Claude Martin à Antoine Margas., 19 septembre 1676; MC/RE/XXI/3
    - Déclaration par Antoine Margas à Jean Margas., 19 septembre 1676; MC/RE/XXI/3
    - Ratification de Louis Girard, écuyer., 19 septembre 1676; MC/RE/XXI/3
    - Vente par Henri de Lévis de Ventadour à Charles Pellissier., 22 septembre 1676; MC/RE/XXI/3
    - Transaction Henri de Lévis de Ventadour et Méran Pichon., 22 septembre 1676; MC/RE/XXI/3
    - Acte d'apport par Claude Marsault., 22 septembre 1676; MC/RE/XXI/3
    - Quittance par Claude Martin à François Lange., 23 septembre 1676; MC/RE/XXI/3
    - Extrait de partage rapporté par Claude Dagueron., 25 septembre 1676; MC/RE/XXI/3
    - Déclaration par Henri Langlois et Hilaire Langlois., 28 septembre 1676; MC/RE/XXI/3
    - Déclaration par Alexis Langlois, avocat en Parlement ès noms, à Nicolas de Vaucorbel et autres à cause du fief de la Crosse., 29 septembre 1676; MC/RE/XXI/3
    - Quittance et compensation par Antoine Jordains à CHarles Frison et autres., 29 septembre 1676; MC/RE/XXI/3
    - Acte d'apport par Etienne Cellier., 29 septembre 1676; MC/RE/XXI/3
    - Désistement de bail et obligation par Marguerite Drouin, veuve de Nicolas Turpin ès noms, et Louis Remont et autres., 29 septembre 1676; MC/RE/XXI/3
    - Vente par Noël Hervier à Nicolas Daunart., 29 septembre 1676; MC/RE/XXI/3
    - Bail à rente par François Dionis et sa femme à Noël Hérou., 29 septembre 1676; MC/RE/XXI/3
    - Délaissement par Charles Frison et autres à Etienne Corbillon et autres., 29 septembre 1676; MC/RE/XXI/3
    - Mariage d'Antoine Lefebvre et Charlotte Ruel, fille de Pierre Ruel., 29 septembre 1676; MC/RE/XXI/3
    - Déclaration d'Alexis Langlois à Nicolas de Vaucorbel et autres., 29 septembre 1676; MC/RE/XXI/3
    - Apport de déclaration par Julien Dujardin., 2 octobre 1676; MC/RE/XXI/3
    - Quittance de Hilaire Bertrand à Toussaint Bellanger., 3 octobre 1676; MC/RE/XXI/3
    - Donation de Théodore Mingot à Avoie Promp, veuve Canaple., 9 octobre 1676; MC/RE/XXI/3
    - Transport de Claude Perache et sa femme à Louis Parisot., 9 octobre 1676; MC/RE/XXI/3
    - Vente par Jean Fleury ès noms à Alexandre Lhuillier., 13 octobre 1676; MC/RE/XXI/3
    - Procuration par Henri Martin à Suzanne de Cazeneuve., 14 octobre 1676; MC/RE/XXI/3
    - Vente par Marie et Anne Pourcel à Jean Torce et sa femme., 15 octobre 1676; MC/RE/XXI/3
    - Transaction par Guillaume de L'Espinay et Antoine Molin., 17 octobre 1676; MC/RE/XXI/3
    - Mariage de François Bouvard et Geneviève Le Couteux., 17 octobre 1676; MC/RE/XXI/3
    - Rachat par Féronne (?) Corby, femme de Jean Gorel, et Pierre Marolle aud. damoiselles Pourcel., 18 octobre 1676; MC/RE/XXI/3
    - Prêt deniers par Michel de Thais de La Tour et Laurent de Thais de La Tour, maître des comptes., 19 octobre 1676; MC/RE/XXI/3
    - Déclaration et constitution par Féronne de Corby et Pierre Marolle aud. damoiselles Pourcel., 19 octobre 1676; MC/RE/XXI/3
    - Mainlevée par Antoine Brocansier aux héritiers de Jacques Pollart., 23 octobre 1676; MC/RE/XXI/3
    - Bail par Jacques Lemaire à Nicolas Le Conte., 24 octobre 1676; MC/RE/XXI/3
    - Constitution de la ville à Marie et Anne Pourcel., 30 octobre 1676; MC/RE/XXI/3
    - Procuration de Marie Pourcel à Anne Pourcel., 30 octobre 1676; MC/RE/XXI/3
    - Quittance de Jean Chapellot ès noms à Nicolas Septier., 30 octobre 1676; MC/RE/XXI/3
    - Bail de Marie Maugée, veuve Normant, à Henri Ollivier., 30 octobre 1676; MC/RE/XXI/3
    - Bail d'Alexandre Lhuillier, ès noms, à Philippe Esmery-Cornuau, 1er novembre 1676; MC/RE/XXI/3
    - Bail de Gaspard Dodun ès noms à Jean Lombard, fermier de la volaille., 4 novembre 1676; MC/RE/XXI/3
    - Délaissement d'Antoinette Fiquet, veuve, à Jean Antoine Fiquet., 4 novembre 1676; MC/RE/XXI/3
    - Quittance et pouvoir de Catherine et Marie de Vaucorbel à Jean Chauvin., 7 novembre 1676; MC/RE/XXI/3
    - Bail de Catherine Brunet, veuve de Jacques Macaire, à Gilles Lebrun., 9 novembre 1676; MC/RE/XXI/3
    - Vente de rente de Jean Peret et Jean Sermente à Simon Dumazy., 10 novembre 1676; MC/RE/XXI/3
    - Apprentissage par Renée Denet, veuve Baron, pour Jean Baron, fils, avec Pierre Legent., 11 novembre 1676; MC/RE/XXI/3
    - Apprentissage de Nicolas Parquet avec Laurent Lemaire., 11 novembre 1676; MC/RE/XXI/3
    - Transport de Pierre Martin à Louis Lhoste., 11 novembre 1676; MC/RE/XXI/3
    - Transport de Louis de Lorraine, comte d'Armagnac, et de sa femme, à Florent Hébert.., 11 novembre 1676; MC/RE/XXI/3
    - Convention et jonction entre les créanciers de Jérôme Devin., 12 novembre 1676; MC/RE/XXI/3
    - Transport de rente de Nicolas Jacob à Edme Bonnet., 13 novembre 1676; MC/RE/XXI/3
    - Apprentissage par Charles Festu ès noms pour Guillaume Boucher fils avec Nicolas Regnard., 14 novembre 1676; MC/RE/XXI/3
    - Transport d'Anne Félix de Bourbonne, veuve, à René Auguste Costa., 14 novembre 1676; MC/RE/XXI/3
    - Inventaire de Jacques Lemaire des biens de Catherine François., 17 novembre 1676; MC/RE/XXI/3
    - Procuration et acte d'apport de Philippe de Longuilliers., 19 novembre 1676; MC/RE/XXI/3
    - Délibération des créanciers de Jean Debret., 19 novembre 1676; MC/RE/XXI/3
    - Bail par Hippolyte Noël à Henri Du Hailly et sa femme., 21 novembre 1676; MC/RE/XXI/3
    - Transport de Nicolas Langlois à Gabriel Langlois., 24 novembre 1676; MC/RE/XXI/3
    - Inventaire de Marie Rousseau, veuve François Gezon., 24 novembre 1676; MC/RE/XXI/3
    - Transport de Nicolas Langlois à Gabriel Langlois., 24 novembre 1676; MC/RE/XXI/3
    - Décharge de Jeanne Maleure, fille, à Claude Legras., 25 novembre 1676; MC/RE/XXI/3
    - Bail de Thomas Le Clerc ès noms à Nicolas Paully., 27 novembre 1676; MC/RE/XXI/3
    - Mariage de Jacques Lemaire et Marie Rousseau., 27 novembre 1676; MC/RE/XXI/3
    - Constitution de ville à René Crespin., 27 novembre 1676; MC/RE/XXI/3
    - Quittance de François Crespin à Gabriel Langlois., 28 novembre 1676; MC/RE/XXI/3
    - Ratification de Louise Hébert, femme de Jean Danes, à Antoine Guirapin., 28 novembre 1676; MC/RE/XXI/3
    - Titre nouvel de Charlotte Voyer, veuve Jean Boucher, à Louis Poignot., 30 novembre 1676; MC/RE/XXI/3
    - Echange entre Claude Luyt, femme d'Edme Mareschal, et Jacques Gaultier., 30 novembre 1676; MC/RE/XXI/3
    - Transport de Simon Noël à Edme Bonnet., 1er décembre 1676; MC/RE/XXI/3